臺灣彰化地方法院彰化簡易庭民事判決
111年度彰簡字第507號
原      告  吳岳桂  
被      告  施廷翰  

上列當事人間請求損害賠償事件，本院於民國111年10月31日言
詞辯論終結，判決如下：
    主      文
一、被告應給付原告新臺幣8,000元，及自民國111年9月15日起
    至清償日止，按週年利率百分之5計算之利息。
二、原告其餘之訴駁回。
三、訴訟費用由被告負擔百分之2，餘由原告負擔。
四、本判決第一項得假執行，但被告如以新臺幣8,000元為原告
    預供擔保，得免為假執行。　　
    事實及理由
一、原告主張：被告於民國111年3月22日凌晨1時40分許，返回
    彰化縣○○鎮○○路00○0號4樓居處，聽聞女友轉述樓下住戶反
    映小孩吵鬧、影響作息、應予管教等語，勃然大怒，旋到同
    址3樓之原告住處猛按電鈴，待原告應門，即基於公然侮辱
    之故意，在不特定多數人得共見共聞之樓梯對原告辱罵「三小
    」、「幹你娘」、「靠北」等語，以此方式貶損原告之名譽
    及在社會上之人格評價，造成原告在精神、心理上感到驚嚇
    與痛苦，並因此搬離上開住處。故原告茲依民法第184條第1
    項前段、第195條第1項之規定，請求被告賠償新臺幣（下同
    ）42萬元等語，並聲明：被告應給付原告42萬元，及自起訴
    狀繕本送達翌日起至清償日止，按週年利率百分之5計算之
    利息。
二、被告抗辯：被告工作返家，聽聞女友轉述原告之反映後，為
    盡快解決鄰里紛爭，才至上開住處找原告討論，且兩造間本
    無嫌隙，被告自無勃然大怒辱罵原告；又公然侮辱應結合當
    時情況、前後文之意思推斷，而非單純以口出穢語作為判斷
    標準，故被告向本院聲請命原告提出全部完整錄影檔案，並
    當庭勘驗等語，並聲明：原告之訴駁回。
三、得心證之理由：
（一）被告於111年3月22日凌晨1時40分許，返回彰化縣○○鎮○○
      路00○0號4樓居處，聽聞訴外人即女友吳宜津轉述樓下住
      戶反映小孩吵鬧、影響作息、應予管教等語，勃然大怒，
      旋到上開住處猛按電鈴，待原告應門，即基於公然侮辱之
      故意，在不特定多數人得共見共聞之樓梯對原告辱罵「三小
      」、「幹你娘」、「靠北」等語，以此方式貶損原告之名
      譽等事實，業經被告於本院刑事庭審理時坦承不諱（見11
      1簡1149卷第35頁），核與原告於偵查時以證人身分所為
      之證述相符（見111偵5924卷第63至65頁），並有蒐證照
      片、錄音譯文、錄音光碟在卷可稽（見111偵5924卷第33
      、35、83頁）；且被告亦因上開事實，經本院刑事庭以11
      1年度簡字第1149號判決其涉犯公然侮辱罪有罪確定，有
      該案刑事判決存卷可參（見本院卷第29至31頁）；另由錄
      音譯文、事發時間為凌晨觀之，被告應是為對原告興師問
      罪、責難原告，才在凌晨時分擾人清夢，對原告辱罵「三
      小」、「幹你娘」、「靠北」等語，顯非是為理性解決鄰
      里糾紛，故原告主張被告有故意以「三小」、「幹你娘」
      、「靠北」等語侮辱原告，造成原告之名譽權受損一節，
      應堪認定屬實。因此，原告依民法第184條第1項前段、第
      195條第1項前段之規定，主張被告應負故意侵權行為損害
      賠償責任，洵堪採信；至被告雖向本院聲請命原告提出全
      部完整錄影檔案，並當庭勘驗（見本院卷第73、75頁），
      然原告於本院刑事庭、本院審理時均已一再表示已無其他
      錄影檔案（見111簡1149卷第36頁；本院卷第82頁），則
      本院自無從勘驗，被告上開聲請，礙難准許。
（二）就慰撫金：
   1、被告故意不法侵害原告之名譽權，已如前述，可見原告因
      此受有精神上之痛苦，則原告依民法第195條第1項前段之
      規定，請求被告賠償慰撫金，應屬有據。
   2、按關於非財產上損害賠償即慰撫金之核給，實務上咸認應
      斟酌實際加害情形、所生影響、請求人精神上痛苦程度、
      雙方身分、地位、經濟狀況等一切情形核定。本院審酌被
      告是成年且智識健全之人，竟不思理性行事，恣意於凌晨
      時分，在上開住處之大樓樓梯間對原告侮辱「三小」、「
      幹你娘」、「靠北」等語，已足以貶損原告之人格尊嚴及
      社會上所保持之人格地位，顯見被告漠視他人名譽權之心
      態，並造成原告於精神上受有相當之痛苦；另依稅務電子
      閘門財產所得調件明細表所示（見本院卷第49、50、59、
      60、63頁），原告於110年之所得為31萬2,000元，且名下
      有財產348萬8,300元，而被告於110年之所得則為3,957元
      ，且名下有財產69萬4,260元、汽車2部等一切情狀，認原
      告對被告請求慰撫金以8,000元為適當。　　　
四、綜上所述，原告依民法第184條第1項前段、第195條第1項前
    段之規定，請求被告給付8,000元，及自起訴狀繕本送達翌
    日即111年9月15日（見本院卷第39頁）起至清償日止，按週
    年利率百分之5計算之法定遲延利息，為有理由，應予准許
    ，逾此範圍之請求，則無理由，應予駁回。
五、關於假執行之說明：原告勝訴部分，所命給付金額未逾50萬
    元，爰依民事訴訟法第436條第2項、第389條第1項第5款之
    規定，依職權宣告假執行，並依民事訴訟法第436條第2項、
    第392條第2項之規定，依職權酌定相當擔保金額，宣告被告
    預供擔保，得免為假執行。
六、訴訟費用負擔之依據：民事訴訟法第79條。
中　　華　　民　　國　　111 　年　　11　　月　　4 　　日
                  彰化簡易庭  法  官  許嘉仁
以上正本係照原本作成。
如不服本判決，須於判決送達後20日內向本院提出上訴狀（須按
他造當事人之人數附繕本）。如委任律師提起上訴者，應一併繳
納上訴審裁判費。
中　　華　　民　　國　　111 　年　　11　　月　　4 　　日
        　　　　　　　        書記官  陳火典